【裁判字號】    94,上訴,883
【裁判日期】    950127
【裁判案由】    殺人
【裁判全文】
臺灣高等法院高雄分院刑事判決         94年度上訴字第883號
上  訴  人  臺灣高雄地方法院檢察署檢察官
被      告  乙○○
選任辯護人  廖虹羚律師
            梁智豪律師
上列上訴人因被告殺人案件，不服臺灣高雄地方法院92年度重訴
緝字第6 號中華民國94年5 月16日第一審判決（起訴案號：臺灣
高雄地方法院檢察署87年度偵字第28132 號），提起上訴，本院
判決如下：
    主  文
上訴駁回。
    理  由
一、公訴意旨略以：被告乙○○與曹明風係同居男女關係，民國
    （下同）87年12月5 日凌晨，2 人因曹明風之母向曹明風要
    錢，曹明風則要求乙○○拿錢出來支應，乙○○表示不滿，
    並以「你是男人，應該由你想辦法」相應，由於言語不投機
    ，2 人發生爭執，曹明風因之出手毆打乙○○，乙○○對曹
    明風只會向其拿錢及動輒出手打人積怨已深，乃以電話召來
    其弟簡兆良（為本案共同被告，現由台灣高雄地方法院通緝
    中），欲藉之尋回公道，簡兆良在到達高雄市前鎮區○○○
    路139 號12樓之1 乙○○與曹明風同居之租屋處後，見其姊
    遭曹明風欺侮，2 人再度與曹明風發生口角及毆打，在互毆
    中，乙○○與簡兆良竟萌生殺機，由簡兆良持該屋內之水果
    刀1 支，猛刺曹明風，致曹明風之前額眼眶中央受有0.5 乘
    1.5 乘6 公分及0.7 乘2.4 乘8 公分；左側腹部裂傷一處0.
    3 乘4 乘6 公分深及腹腔；左上臂、左腰部、左下肢及右肩
    胛、右下肢及右肩胛、右下肢多處刺裂傷，乙○○、簡兆良
    在闖下禍事後，簡兆良即行逃逸，乙○○則急報119 將曹明
    風送高雄市鄭乃榮醫院急救，惟曹明風終因胸腹腔內出血不
    治死亡，因認被告乙○○與簡兆良共同犯故意殺人罪等語。
二、按犯罪事實應依證據認定之，無證據不得認定犯罪事實，又
    不能證明被告犯罪者，應諭知無罪之判決，刑事訴訟法第15
    4 條第2 項、第301 條第1 項分別定有明文。次按認定不利
    於被告之事實，須依積極證據，茍積極之證據本身存有瑕疵
    而不足為不利於被告事實之認定，即應為有利於被告之認定
    ，更不必有何有利之證據，而此用以證明犯罪事實之證據，
    猶須於通常一般人均不至於有所懷疑，堪予確信其已臻真實
    者，始得據以為有罪之認定，倘其證明尚未達到此一程度，
    而有合理性之懷疑存在，致使無從為有罪之確信時，即應為
    無罪之判決（最高法院82年度台上字第163 號判決、76年度
    台上字第4986號、30年度上字第816 號等判例意旨可資參照
    ）。
三、又刑事訴訟法第161 條已於91年2 月8 日修正公布，其第1
    項規定：檢察官就被告犯罪事實應負舉證責任，並指出證明
    之方法，因此檢察官對於起訴之犯罪事實，應負提出證據及
    說服之實質舉證責任，倘所提出之證據不足為被告有罪之積
    極證明，或其指出證明之方法，無從說服法院以形成被告有
    罪之心證，基於無罪推定之原則，自應為被告無罪判決之諭
    知（最高法院92年度台上字第128 號判例參照）。另當事人
    得聲請法院調查證據，而法院為發現真實，亦得依職權調查
    證據，但限於維護公平正義或對被告之利益有重大關係之事
    項為限，修正後刑事訴訟法第163 條第1 、2 項定有明文。
    故法院固得依職權調查證據，但並無蒐集證據之義務，蒐集
    證據乃檢察官或自訴人之職責，事實審法院應以調查證據為
    其主要職責，其調查之範圍，亦以審判中所存在之一切證據
    為限，案內不存在之證據，即不得責令法院為發現真實，應
    依職權從各方面蒐集證據（最高法院91年度台上字第5846號
    判決參照）。
四、本件公訴人認被告乙○○涉犯共同殺人罪嫌，無非係以：被
    告係在遭受被害人曹明風毆打後，始通知共同被告簡兆良前
    來，以其與被害人均在氣頭上，共同被告簡兆良又是被告之
    至親，是其召來同案被告簡兆良之用意無非在教訓被害人，
    故被告因而萌生殺人之犯意，自屬合理之推論；復被告在被
    突破心防之前，一再陳稱殺死被害人者為一綽號「鳳梨」之
    不詳年籍男子，力圖為共同被告簡兆良及自己脫罪，其後又
    將全部責任推託給在逃之共同被告簡兆良，意圖為自己脫免
    罪責，所辯自無可採信，復有行兇用之水果刀1 支扣案等，
    為其論罪依據。訊據被告則堅詞否認有何共同殺人犯行，辯
    稱：伊係應曹明風要求，通知簡兆良前來調停，簡兆良來之
    後，即與曹明風一言不合發生拉扯扭打，伊嘗試勸架拉開均
    無效果，其2 人即自房間入口之客廳處扭打至房間後面床舖
    旁，不久伊即發現曹明風身上流血，簡兆良叫伊趕快叫救護
    車將曹明風送醫後，即離去不知去向，伊事先並未與簡兆良
    有何犯意聯絡，亦認為簡兆良亦非故意殺害曹明風等語。
五、經查：
（一）證據能力部分：
  (一)按被告以外之人於審判外之陳述雖不符刑事訴訟法第159 條
    之1 至之4 等四條之規定，而經當事人於審判程序同意作為
    證據，法院審酌該言詞陳述或書面陳述作成時之情況，認為
    適當者，亦得為證據；當事人、代理人或辯護人於法院調查
    證據時，知有刑事訴訟法第159 條第1 項不得為證據之情形
    ，而未於言詞辯論終結前聲明異議者，視為有前項之同意，
    同法第159 條之5 定有明文。本件證人甲○○固曾於警詢中
    為陳述，其性質雖屬傳聞證據，惟其未再於法院審理中為陳
    述，且查無符合同法第159 條之1 至之4 等前四條之情形，
    其等所為之上開警詢筆錄內容，經本院審理時予以提示並告
    以要旨，且各經檢察官、辯護人及被告等人表示意見，當事
    人及辯護人已知上述筆錄乃傳聞證據，且均未於言詞辯論終
    結前對該等筆錄內容異議，依上開規定，已擬制同意其有證
    據能力，本院審酌上開筆錄作成時，較無人情施壓或干擾，
    亦無不當取供之情形，認為以之作為本案之證據亦屬適當，
    是證人甲○○於警詢中筆錄之證言自具有證據能力。
（二）實體部分：
  (一)本件被害人經臺灣高雄地方法院檢察署檢察官會同法醫師相
    驗後，發現其身上所受傷勢有：1.頭頸部（包括：五官、左
    右側頸、後頸、後頭、大小腦）：前額眼眶部中央割裂傷
    一處0.5 4 公分。左側顴骨部臉頰割裂傷一處1 6 
    2. 0公分。2.胸腹部（包括：左右側胸、腹、內臟）：左
    側胸部刺裂傷二處，由上而下各為0.5 1.5 6 及0.7 
    2. 48 公分創口深及胸腔內。左側腹部刺裂傷一處0.3
    4 6 公分，創口深及腹腔內。3.上肢（包括：手指、手
    背、指甲）：左上臂後部刺裂傷三處，由上而下各為1.5 
    4 4 、1 3 3.5 、1.8 4.5 6 公分。4.下肢（包
    括：內外踝、腳指、腳背、指甲）：左側下肢內踝部切裂
    傷一處0.5 2.3 1 公分。右側下肢內踝部切裂傷一處
    0.5 2 0.2 公分。5.陰部（包括：男女性生殖器官、附
    屬器官、左右鼠蹊、陰毛）：並無受傷。6.背部（包括：背
    、腰、臀及背側各部）：右側肩胛部刺裂傷一處0.6 2
    3 公分。左側腰部近骨盆處刺裂傷一處1.3 2 4 公
    分。嗣經複驗結果為：1.前額眼眶部中央割裂傷一處0.5 
    4 公分。2.左側顴骨部臉頰割裂傷一處1 6 2.0 公分。
    3.左側胸部刺裂傷2 處，創口深及胸腔內各為0.5 1.5 
    6 及0.7 2.4 8 公分。4.左側腹部刺裂傷一處，創口深
    及腹腔內，創口長度為0.3 4 6 公分。5.左上臂、左腰
    部、左下肢及右肩胛部、右下肢多處刺裂傷。綜合以上發現
    及根據死者所受外傷關係程度，鑑定死者死因應為左側胸部
    及左側腰部銳器深部刺裂傷導致胸腹腔重度內出血而致死；
    使用凶器由傷口外觀鑑定為單刃銳器，死亡方式為他殺等情
    ，業經臺灣高雄地方法院檢察署檢察官督同法醫師相驗被害
    人屍體屬實，並製有相驗屍體證明書、87年第082 號複驗報
    告暨相驗照片4 幀附於偵查卷可稽（87年偵字第28132 號卷
    第17至22頁）；又案發現場經高雄市政府警察局刑警大隊前
    往處理後，於三多三路139 號人行道上，即現場大樓一樓靠
    大門入口左側人行道上查扣一隻刀刃沾血之水果刀1 把，及
    於現場沙發右側旁地板上扣得一紅色水果刀鞘一節，亦有高
    雄市政府警察局刑警大隊刑案現場勘查報告1 紙在卷可稽（
    原審88年重訴第7 號卷【下稱原審卷Ａ】第65頁），而該水
    果刀係被告所有，放置在現場房間冰箱上一節，亦據被告於
    原審供述在卷（原審卷89年重訴緝字第5 號卷【下稱原審卷
    B 】第34頁）；經提示該扣案水果刀予鑑定人即參與本件相
    驗之主任法醫師斐起林結果，認不排除該水果刀為兇刀，亦
    經其於原審證述在卷（原審卷B 第69、70頁），足以認定本
    件被害人係遭人持扣案水果刀刺殺身亡。
  (二)又共同被告簡兆良確曾於案發當天上午7 時30分許，抵達被
    告與被害人同居處所之大樓1 樓，並且疑似一邊走進大樓一
    邊持手機講電話，惟於7 時31分又一邊講電話一邊走出大樓
    ，7 時32分講完電話又走進大樓內，嗣於7 時44分許，簡兆
    良再出現在大樓1 樓，並且走出大樓外面一節，亦據原審勘
    驗扣案被告與被害人同居所在大樓於案發當天之錄影帶在卷
    （原審92重訴緝6 號【下稱原審卷C 】第129 頁）；佐以本
    件高雄市政府消防局救災救護指揮中心，於案發當天上午7
    時51分，接獲未具名女市民報稱現場有人急病，立即派遣該
    局苓雅分隊隊員林照彬、邱文財出動救獲車前往處理一節，
    亦有該局90年2 月14日高市消防指字第1466號函及緊急傷病
    送醫登記簿各1 紙在卷可憑（原審卷B 第88、90頁），又林
    照彬、邱文財抵達現場時，看見被害人躺在床上，其2 人立
    即以床單包裹被害人下樓至醫院等情，亦據證人林照彬、邱
    文財於原審證述在卷（原審卷B 第100 頁），則被害人於共
    同被告簡兆良離開現場時，即已遭人刺殺在床乙節，堪以認
    定。
  (三)又依據複驗結果，本件被害人致死之原因，為左側胸部及左
    側腰部銳器深部刺裂傷導致胸腹腔重度內出血而致死，已如
    前述；而且被害人受傷之傷口係遭銳器由上而下刺傷，尤其
    一般慣用右手之人，均係毆打對方之左側，本件被害人所受
    之致命傷在左側，故被害人當時與兇手應係面對面時遭刺傷
    之可能性最大；又被害人外肘部亦受有外傷，應係用手防擋
    對方凶器所造成；且其所受外傷，正面、側面、後面都有，
    應可研判其自受傷開始至死亡前都一直有掙扎、閃躲，故應
    不會係於睡夢中遭刺死等情，業據鑑定人裴起林法醫師於原
    審詳細證述明確，並經原審再次勘驗鑑定人斐起林於原審陳
    述時之錄音帶，製有勘驗筆錄在卷可憑（見原審卷B 第69、
    70頁、原審卷C 第20頁以下），復有前揭相驗報告、被害人
    屍體照片數張等可供參照，足證被害人係於睡夢中遭人刺死
    乙節，應可排除。
  (四)承上所述，被害人之死因，依目前卷內之證據資料，既可排
    除係於睡夢中遭人趁機刺死；且被害人經相驗測量，其身長
    175 公分，胸寬27公分，胸厚17公分，屬中等身材，此有前
    開複驗報告可稽，而被告乃一年輕女子，身材弱小，此為本
    院直接審理而於職務上已知之事實，因被害人係遭人正面刺
    傷致死，傷痕尚多，且致死傷痕深度不淺，依被告之性別、
    身材、氣力，應較無能力於被害人神智清醒時，正面與被害
    人衝突，進而刺死被害人。而被告於到案之初，為掩護其弟
    簡兆良，乃先供陳被害人係與一名綽號「鳳梨」之男子扭打
    ，嗣後並為共同被告簡兆良辯解並非故意殺人等情觀之，衡
    情被告應無誣陷自己弟弟之可能，故被告辯稱案發當時，共
    同被告簡兆良入門後因與被害人一言不合，發生爭執扭打，
    其等自入門客廳處扭打至後面之床舖，嗣伊發現被害人流血
    ，並倒在床鋪上等語，非無可能。被告雖辯稱其未看見簡兆
    良持刀，亦認簡兆良無殺人之犯意云云，惟本件共同被告簡
    兆良與被害人扭打過程中，除被告以外，既無其他第三人在
    場，且被害人與共同被告簡兆良扭打之後，即流血倒臥床上
    ，經送醫仍然不治，在現場大樓外面又扣得刀刃沾有血跡之
    水果刀1 支，且被告亦不否認該水果刀為其所有，放置在住
    處冰箱上面，已如上述，則被害人係在與共同被告簡兆良發
    生衝突過程中，遭共同被告簡兆良持刀刺傷乙節，堪以認定
    ，被告上開所辯，顯係迴護之詞，委無足取。茲應審酌者為
    被告與共同被告簡兆良間，有無犯意聯絡或行為分擔。
  (五)公訴人認被告屢遭被害人毆打，積怨已深，當時又與被害人
    口角並遭其毆打，一時氣憤，乃有足夠動機召簡兆良前來共
    同殺害被害人等語，然查：被告與曹明風乃係交往多年之同
    居男女朋友，彼等雖偶因金錢問題發生爭吵，被害人有時亦
    會出手毆打被告，然整體而言，2 人之感情尚佳，於案發前
    亦曾論及婚嫁等情，業據證人即彼等共同友人廖進貴於原審
    證述綦詳（原審卷Ａ第43頁）；且倘被告確因不滿被害人屢
    次毆打被告，而萌生殺意，其理應選擇與其無任何關聯性之
    處所行兇，以免引起懷疑，豈有召共同被告簡兆良至被告住
    處後再聯手將被害人刺死之理；而且共同被告簡兆良於案發
    當天上午7 時44分離開現場大樓，高雄市政府消防局救災救
    護指揮中心，即於當天上午7 時51分，接獲未具名女市民報
    稱現場有人急病，並立即派員駕駛救獲車前往處理，於同日
    上午7 時57分許抵達現場一節，亦有該局之函文及檢附之緊
    急傷病送醫登記簿各1 紙在卷可憑，已如上述，雖該緊急傷
    病送醫登記簿之報案人姓名僅記載「女市民」，並未記載姓
    名，惟案發現場既為被告之租處，其他人無法進出，佐以救
    護車抵達時，被告即在現場大樓樓下等候，隨後並帶同救護
    人員上樓一節，業據證人即駕駛救護車之消防局苓雅分局隊
    員林照彬、邱文財於原審證述在卷（原審卷B 第100 頁），
    顯見本件係由被告打電話通知救護車，被告自警詢起亦始終
    供承係其打電話報警一語，準此，倘被告有意殺害被害人，
    其見被害人遭共同被告簡兆良持刀刺傷流血倒臥在床，大可
    將被害人遺棄在現場，逕自離去，何須撥打電話通知救護車
    ；而且被告於被害人送醫後，亦隨即於當天上午打電話予被
    害人之家人，並由被害人之母接獲，嗣後其家人隨即趕往醫
    院等情，亦據證人即被害人之父甲○○於警詢證述在卷（警
    卷第6 頁背面），衡情倘被告意欲殺害被害人，其隱瞞被害
    人死亡之事實尚且不及，豈有主動通知被害人家屬至醫院之
    理，是公訴人認被告因一時與被害人吵架，遂召喚共同被告
    簡兆良前來聯手殺害被害人，顯與事理相違。
  (六)再者，警察獲報前往現場處理時，現場地板上仍留有大量血
    跡、血鞋印、血腳印，床鋪上之床單亦浸染大量血液，此有
    高雄市政府警察局刑事警察大隊於案發後趕往現場拍攝之照
    片在卷可稽（見外放證物現場照片卷、原審卷Ａ第76至114
    頁）；又現場並未有遭刻意清洗之痕跡，浴室、洗手間、洗
    衣機內均未有任何血跡，亦據證人即高雄市政府警察局鑑識
    組警員黃坤祥、組長楊振宇於原審證述明確（見原審卷Ａ第
    61頁背面、原審卷B 第123 至124 頁）；而消防局人員獲報
    駕駛救護車前來救治被害人時，被告身上衣服仍留有血跡，
    亦經證人即高雄市消防局人員林照彬、邱文財於原審到庭證
    述屬實（見原審卷B 第100 頁）。衡情，倘被告欲與共同被
    告簡兆良預謀殺人，或於與被害人爭吵中合意共同殺人，則
    為避免自己牽涉其中，被告理應先行清理身上衣物之血漬或
    者現場留下之血跡，再行通知救護車，惟其竟於共同被告簡
    兆良離開現場約7 分鐘之後，馬上打電話通知救護車，將被
    害人送醫救治，如上所述，且未為任何清洗，顯見其當時僅
    急於通知救護車，根本未思及清洗血跡，以湮滅證據，由此
    益可推知被告並無殺人之犯意或行為之分擔。
  (七)公訴人雖復指稱：被告先前陳述曹明風係遭一名綽號「鳳梨
    」之男子刺傷，後來又陳述係遭「簡兆良」刺傷，前後所述
    不一，顯係欲將罪責全部推諉予共同被告簡兆良等語，然查
    ：被告並無自證己罪之義務，除非有積極證據，否則被告辯
    解縱使虛偽或不能成立，亦不能以此遽論被告之犯罪行為（
    最高法院21年上字第474 號、30年上字第482 號、30年上字
    第1831號迭著有判例可資參照）。被告於87年12月5 日晚上
    7 時許到案時，雖捏造兇手係1 名綽號「鳳梨」之男子（見
    臺灣高雄地方法院檢察署87年相字第1036號相驗卷第5 頁背
    面、高雄市政府警察局前鎮分局刑案偵查卷第5 頁），嗣後
    於第2 次警詢中、偵查及原審調查中，方供出該名綽號「鳳
    梨」之男子即共同被告簡兆良，惟其第1 次警詢中為迴護其
    弟弟簡兆良，故僅提及行兇之人之綽號，而未供出真名，待
    警方再次查證時，因認事情無法隱瞞，遂供出實情，亦與常
    理無違，尚不得憑此即認被告有為自己脫罪之嫌。
  (八)又案發現場經高雄市政府警察局刑警大隊前往處理後，於三
    多三路139 號人行道上查得疑似凶器刀刃沾血之水果刀1 把
    ，經警採取刀刃上之血跡，再以煙燻法處理後，所得指紋特
    徵點不足，而無法採集兇手指紋送驗，有刑警大隊檢送之刑
    案現場勘查報告暨刑案現場所採證物清冊（第8 點）在卷可
    稽（原審卷Ａ第65、69頁），另鑑識小組於案發現場即高雄
    市○○○路139 號12樓之1 鐵門上採集之4 枚指紋、茶几上
    之茶杯採集之1 枚指紋、地板上採集之3 枚足掌紋，經送內
    政部警政署刑事警察局輸入該局指紋電腦檔比對結果，並未
    發現相符之指紋，或因紋線特徵點不足，無法比對，亦有刑
    事案件證物採驗紀錄表、刑事警察局鑑驗通知書附卷可憑（
    原審卷Ａ第70、71頁），是由現場採證之指紋，亦無法證明
    被告共同殺人之犯行。
  (九)又共同被告簡兆良確曾於案發當天上午7 時32分許，進入現
    場大樓，嗣於7 時44分許離開該大樓，亦據原審勘驗扣案被
    告與被害人同居所在大樓於案發當天之錄影帶在卷，如上所
    述，則共同被告簡兆良進入大樓僅約莫停留12分鐘即行離去
    。而系爭大樓之電梯並未更換系統，業據證人即大樓管理主
    任劉煥松證述屬實（原審卷C 第153 頁背面、159 頁），又
    乘坐該電梯自系爭大樓1 樓至案發現場之12樓，上樓歷程33
    秒，下樓約莫32秒，亦經原審前往現場勘驗測量，並製成勘
    驗筆錄在卷可參（原審卷C 第161 至164 頁），則扣除共同
    被告簡兆良進入大樓時間搭乘電梯時間，其進入案發現場房
    間之時間即僅約11分鐘。雖原審為發現真實，且基於對於公
    平正義之維護，乃依刑事訴訟法第163 條第2 項規定，調查
    得前揭證據，然此項事實，至多亦僅能證明共同被告簡兆良
    於短短11分鐘內，即於房內刺殺被害人，而不能遽論被告有
    何共同殺人犯行。公訴人謂依被害人之身材體型，任何人焉
    有可能於12分鐘內可獨力將之刺死，顯見被告應有共同參與
    殺人犯行等語，然論斷被告罪行，仍須積極證據，此為迭經
    最高法院宣示之證據法則，斷不能以被告所辯並不可採，即
    論斷其罪刑，本件姑不論共同被告簡兆良是否能於11分鐘內
    刺死被害人，因檢察官未能提出被告共同殺人之積極證據，
    本院自不得將前揭證據，據為對被告不利之判斷。
  (十)另原審為發現真實及公平正義之維護，再依職權傳喚、拘提
    、通緝共同被告簡兆良，且調查其出境紀錄、全民健康保險
    之投保紀錄，且委請系爭大樓管理主任劉煥松先生查訪案發
    當時值班之保全人員，委請司法警察查訪案發當時系爭房間
    上下週遭樓層之鄰居，於案發當時有否聽聞任何異狀等情，
    經查覆結果並無共同被告簡兆良之出境紀錄、投保紀錄，警
    察單位迄今亦未能緝獲共同被告簡兆良，另因事過境遷，亦
    未能查得案發當時值班保全人員或相關之積極證據，此有高
    雄市前金戶政事務所93年11月19日檢送之簡兆良全戶戶籍謄
    本（原審卷C 第141 頁）、中央健康保險局94年3 月23日健
    保承字第940008133 號函（原審卷C 第190 頁）、高雄市政
    府警察局前鎮分局93年12月22日高市警前分三字第93002753
    1 號函（原審卷C 第145 頁）、94年4 月7 日高市警前分三
    字第940001990 號函（原審卷C2第15頁）在卷可參，併此敘
    明。
五、縱上所述，公訴人對於被告之犯罪事實，本有相當程度之舉
    證責任，然本件公訴人起訴被告共同殺人罪嫌，並未提出充
    分之積極證據，且本院基於公益原則，依職權亦查無其他積
    極證據證明被告犯罪，依罪疑為輕原則，自應諭知被告無罪
    之判決。
六、原審認被告犯罪不能證明，而為被告無罪之判決，經核與法
    並無不合。檢察官以被告係趁被害人熟睡時，開門讓其弟簡
    兆良進入房內共同合力殺死被害人，而非1 人在13分鐘內可
    單獨為之，及被告沾血之血衣，暨其在警局已承認係其打電
    話予簡兆良至被告住處殺人，足證被告共同殺人等語，指摘
    原判決未諭知被告有罪為不當，提起上訴，為無理由，應予
    駁回。
七、據上論斷，應依刑事訴訟法第368 條，判決如主文。
本案經檢察官王登榮到庭執行職務。
中    華    民    國    95    年    1     月    27    日
                  刑事第六庭  審判長法  官  王憲義
                                    法  官  張盛喜
                                    法  官  李璧君
以上正本證明與原本無異。
如不服本判決應於收受本判決後10日內向本院提出上訴書狀，其
未敘述上訴理由者，並得於提起上訴後10日內向本院補提理由書
狀（均須按他造當事人之人數附繕本）「切勿逕送上級法院」。
中    華    民    國    95    年    1     月    27    日
                                    書記官  唐奇燕


司法院資訊處製作；財團法人民間司法改革基金會備份。
